【裁判字號】    99,易,741
【裁判日期】    991118
【裁判案由】    侵占等
【裁判全文】
臺灣屏東地方法院刑事判決               99年度易字第741號
公  訴  人  臺灣屏東地方法院檢察署檢察官
被      告  林金燈
選任辯護人  劉家榮律師
上列被告因侵占等案件，經檢察官提起公訴（99年度偵緝字第
265號），被告於準備程序中就被訴事實為有罪之陳述，本院合
議庭裁定由受命法官獨任進行簡式審判程序，判決如下：
    主  文
林金燈犯侵占罪，累犯，處有期徒刑月，如易科罰金，以新臺
幣壹仟元折算壹日；又犯侵占罪，累犯，處有期徒刑月，如易
科罰金，以新臺幣壹仟元折算壹日；又犯詐欺取財罪，累犯，處
有期徒刑肆月，如易科罰金，以新臺幣壹仟元折算壹日；又犯詐
欺取財罪，累犯，處有期徒刑肆月，如易科罰金，以新臺幣壹仟
元折算壹日。應執行有期徒刑柒月，如易科罰金，以新臺幣壹仟
元折算壹日。
    事  實
一、林金燈前於民國93年間因詐欺案件，經臺灣高等法院判處有
    期徒刑9 月確定，於94年12月2 日執行完畢，詎仍不知警惕
    ，意圖為自己不法之所有，為下列侵占及詐欺取財之犯行：
(一)、於98年2 月間某日，主動向其友人林美君表示「可以代為將
    金飾交給法師作法改運，以利於林美君投資」，林美君不疑
    有他，隨即於同年月24日某時許，在屏東縣屏東市○○街
    1-6 號「榮美銀樓」，將其所有、價值新臺幣（以下同）
    50,300元之白金項鍊1 條交付予林金燈請其轉交法師改運，
    雙方並約定「林金燈應於滿半年後歸還上揭金飾給林美君」
    。然林金燈取得前揭金飾後，竟意圖為自己不法之所有，變
    易持有為己有之意思，予以侵占入己。
(二)、於98年3月間某日，林金燈主動向其友人楊育宜（現為林美
    君之配偶）表示「可以代為將金飾交給法師作法改運，以利
    於楊育宜投資」，楊育宜不疑有他，隨即於同年4月8日某時
    許，在屏東市○○路「普羅焗烤餐廳」，將其所有、價值共
    62,300元之黃金項鍊1條、黃金戒指1個交付予林金燈請其轉
    交法師改運，雙方並約定「林金燈應於滿半年後歸還上揭金
    飾給楊育宜」。然林金燈取得前揭金飾後，竟意圖為自己不
    法之所有，變易持有為己有之意思，予以侵占入己。
(三)、林金燈於97年9 月間，意圖為自己不法之所有，向林美君佯
    稱「可一起投資法拍屋獲利」云云，林美君誤信為真而陷於
    錯誤，分別於97年10月10日、98年3 月2 日，各交付2 萬元
    、39萬元給林金燈，林金燈得手後，未依約投資法拍屋，而
    將款項花費殆盡，林美君始知受騙。
(四)、林金燈於97年底，意圖為自己不法之所有，向林美君佯稱「
    可一起投資飲料店獲利」云云，林美君誤信為真而陷於錯誤
    ，自97年底起至98年底止，共交付40餘萬元給林金燈，林金
    燈得手後，未將款項用於投資飲料店，而花用殆盡，林美君
    始知受騙。
二、案經林美君、楊育宜訴請臺灣屏東地方法院檢察署檢察官偵
    查起訴。
    理  由
一、本件被告林金燈所犯係死刑、無期徒刑、最輕本刑為3 年以
    上有期徒刑以外之罪，其於準備程序中就前揭被訴事實為有
    罪之陳述，經受命法官告知簡式審判程序之旨，並聽取公訴
    人、被告及辯護人之意見後，本院認無不得或不宜改依簡式
    審判程序進行之處，爰依刑事訴訟法第273 條之1 第1 項規
    定，裁定本件由受命法官獨任進行簡式審判程序，合先敘明
    。
二、上開犯罪事實，業據被告林金燈於檢察官偵訊及本院審理時
    坦承不諱，核與證人即告訴人林美君、楊育宜證述之情節相
    符，並有照片6 張、購買金飾刷卡收據4 紙等附卷可稽，足
    見被告自白與事實相符，應堪採信。本件事證明確，被告上
    開犯行，堪以認定。
三、核被告林金燈如事實欄一、(一)、(二)所為，均係犯刑法第335
    條第1項普通侵占罪；如事實欄一、(三)、(四)所為，均係犯刑
    法第339 條第1 項之詐欺取財罪。又其上開2 次普通侵占犯
    行及2 次詐欺取財犯行，犯意各別，行為互殊，應予分論併
    罰。又查被告前有如事實欄所示之科刑及執行情形，有臺灣
    屏東地方法院檢察署刑案資料查註紀錄表、臺灣高等法院被
    告前案紀錄表各1 份附卷足憑，其於刑之執行完畢後5 年內
    ，故意再犯本件有期徒刑之4 罪，均為累犯，均應依刑法第
    47條第1 項加重其刑。爰審酌被告正值青壯年，不思以正當
    途徑賺錢花用，竟侵占告訴人林美君、楊育宜之金飾，並詐
    取林美君之款項，詐得之現金達81萬元，參酌其犯後坦承犯
    行、態度良好，且已與告訴人林美君、楊育宜達成民事和解
    ，有和解書在卷可按（99年度偵緝字第265 號卷第36頁），
    並據林美君、楊育宜於偵查中陳明在卷，暨其犯罪動機、手
    段、所獲利益、造成之危害等一切情狀，分別量處如主文所
    示之刑，並諭知易科罰金之折算標準，及定其應執行之刑與
    易科罰金之折算標準。
據上論斷，應依刑事訴訟法第273 條之1 第1 項、第299 條第1
項前段，刑法第335條第1項、第339條第1項、第47條第1項、第
51 條第5款，刑法施行法第1條之1，判決如主文。
本案經檢察官林圳義到庭執行職務。
中    華    民    國    99    年    11    月    18    日
                  刑事第一庭  法  官  涂裕洪
以上正本證明與原本無異。
如不服本判決應於收受判決後10日內向本院提出上訴書狀，並應
敘述具體理由；其未敘述上訴理由者，應於上訴期間屆滿後20日
內向本院補提理由書（均須按他造當事人之人數附繕本）「切勿
逕送上級法院」。
中    華    民    國    99    年    11    月    18    日
                              書記官  卓春成
附錄本判決論罪科刑之法條：
中華民國刑法第335條
意圖為自己或第三人不法之所有，而侵佔自己持有他人之物者，
處 5 年以下有期徒刑、拘役或科或併科 1 千元以下罰金。
前項之未遂犯罰之。
中華民國刑法第339條
意圖為自己或第三人不法之所有，以詐術使人將本人或第三人之
物交付者，處5 年以下有期徒刑、拘役或科或併科1 千元以下罰
金。
以前項方法得財產上不法之利益或使第三人得之者，亦同。
前二項之未遂犯罰之。

司法院資訊處製作；財團法人民間司法改革基金會備份。
